【裁判字號】    95,簡,2152
【裁判日期】    950510
【裁判案由】    違反著作權法
【裁判全文】
臺灣高雄地方法院刑事判決              95年度簡字第2152號
聲  請  人  臺灣高雄地方法院檢察署檢察官
被      告  甲○○
被      告  乙○○
上列被告因違反著作權法案件，經檢察官提起公訴（95年度偵字
第2143號），因被告自白犯罪，本院認宜以簡易判決處刑，逕以
簡易判決處刑如下：
    主  文
甲○○、乙○○共同連續意圖銷售而擅自以重製於光碟之方法侵
害他人之著作財產權，均處有期徒刑柒月，均緩刑貳年。
扣案如附表所示盜版光碟拾柒片、筆記型電腦貳台（其中壹台內
含燒錄機壹台）、中國信託商業銀行帳號000000000000之存摺壹
本、空白光碟片貳拾貳片均沒收。
    事實及理由
一、甲○○、乙○○均明知如附表所示之影片，分別係附表所示
    公司享有著作財產權之電影著作，非經該著作財產權人之同
    意或授權，不得擅自重製、散布，竟基於意圖銷售營利而重
    製、散布之概括犯意聯絡，自民國94年12月間起，共同在網
    路及夜市購買附表所示之盜版光碟，並由乙○○負責在其位
    於高雄市○鎮區○○街21號15樓之住處，利用所有之筆記型
    電腦及燒錄機等設備，未經著作財產權人同意，連續將上開
    購得之電影著作重製於光碟，再由甲○○在其位於高雄市○
    ○區○○街174 號之住處，利用所有筆記型電腦連接網際網
    路至奇摩拍賣網站，向該網站申請「n_n99me 」帳號後，以
    每片光碟新臺幣（下同）25元至39元不等之價格，公開在奇
    摩拍賣網，張貼販賣如附表所示盜版光碟之訊息，供不特定
    人上網選購，並以電子郵件信箱「n_n99me@yahoo.com.tw」
    與有意選購之顧客聯絡，雙方議定價格後，要求購買者將貨
    款匯入甲○○不知情之母親吳季珍名下中國信託商業銀行帳
    戶（帳號000000000000）內，俟確認買方已匯入款項後，再
    由乙○○以郵寄方式連續將盜版光碟寄交購買者。嗣於95年
    1 月4 日7 時18分，警方持搜索票前往甲○○上開住處執行
    搜索，扣得甲○○連結上網販售盜版光碟之筆記型電腦主機
    1 台，上開中國信託商業銀行存摺1 本，同日8 時25分許，
    警方再至乙○○上開住處，經乙○○同意執行搜索，扣得供
    其重製盜版光碟所用之筆記型電腦1 台（內含燒錄機1 台）
    、如附表所示之盜版光碟17片及預備供重製及販賣所用之空
    白光碟22片。
二、上揭事實，有以下證據足資證明：
  (一)被告甲○○、乙○○於警詢及偵查中之自白。
  (二)告訴代理人羅向輝指述。
  (三)卷附奇摩拍賣網站列印資料8張、蒐證相片12張。
  (四)卷附受侵害著作權影片目錄、法人登記書、著作權證明文件
    。
  (五)扣案筆記型電腦2 台（含燒錄機1 台）、中國信託存摺1 本
    、如附表所示盜版光碟17片、及空白光碟22片。
三、核被告甲○○、乙○○所為，係犯著作權法第91條第3 項、
    第2 項之意圖銷售而擅自以重製於光碟之方法侵害他人之著
    作財產權罪，及第91條之1 第3 項、第2 項之明知係侵害著
    作財產權之重製光碟而散布罪。被告2 人就前開犯罪，互有
    犯意聯絡及行為分擔，為共同正犯。又其等先後多次意圖銷
    售而重製及散佈販賣盜版光碟行為，均時間緊接，觸犯構成
    要件相同之罪名，顯係基於概括犯意為之，均為連續犯，均
    應依刑法第56條規定加重其刑。被告2 人所犯上開各罪間，
    有方法目的之牽連關係，應依刑法第55條規定，從一重之意
    圖銷售以重製於光碟之方法侵害他人之著作財產權罪論斷。
    爰審酌被告貪圖小利，竟意圖營利，以上開方式侵害他人著
    作權，顯欠缺智慧財產權保護概念，損及我國保護智慧財產
    權之國際形象，並致告訴人之智慧財產權受有相當損害，行
    為固不足取，惟念被告2 人年紀均輕，思慮未周，犯罪惡性
    應非重大，犯後尚能坦承犯行，深表悔意等一切情狀，量處
    如主文所示之刑。又被告前未曾受有期徒刑以上刑之宣告，
    有臺灣高等法院被告前案紀錄表、本院被告院內索引卡紀錄
    表在卷可按，其2 人雖未與告訴人達成和解，惟考量其等素
    行均稱良好，其中被告乙○○尚係聽障人士，有殘障手冊1
    紙存卷可參，其等因一時失慮，偶罹刑典，事後已坦承犯行
    ，深具悔意，本院認經此偵審程序及刑之宣告後，應知警惕
    ，信無再犯之虞，而認前開所宣告之刑，以暫不執行為適當
    ，爰併予宣告緩刑2 年，以啟自新。扣案筆記型電腦2 台（
    其中1 台內含燒錄器1 台）、如附表所示之盜版光碟合計17
    片及中國信託商業銀行存摺1 本，係供被告為本件犯罪所用
    之物，業經被告供承在卷，應依著作權法第98條規定宣告沒
    收；另扣案空白光碟22片，為被告所有，供預備犯罪所用之
    物，業據被告供認屬實，應依刑法第38條第1 項第2 款宣告
    沒收。
三、據上論斷，依刑事訴訟法第449 條第2 項、第3 項、第450
    條第1 項，著作權法第91條第3 項、第2 項、第91條之1 第
    3 項、第2 項、第98條，刑法第11條、第28條、第56條、第
    55 條 、第74條第1 款、第38條第1 項第2 款，逕以簡易判
    決處刑如主文。
四、如不服本件判決，得自收受送達之日起10日內，向本院提起
    上訴。
中    華    民    國    95    年    5     月    10    日
                  高雄簡易庭    法  官  黃宗揚
以上正本證明與原本無異。
中    華    民    國    95    年    5     月    15    日
                                書記官  王壹理
附表：
  ┌──┬──────┬──────────┬──────┐
  │編號│電影著作名稱│著作財產權人        │光碟數量(片)│
  ├──┼──────┼──────────┼──────┤
  │一  │超人特攻隊  │美商迪士尼企業股份有│2           │
  │    │            │限公司              │            │
  ├──┼──────┼──────────┼──────┤
  │二  │機械公敵    │美商二十世紀福斯影片│2           │
  │    │            │股份有限公司        │            │
  ├──┼──────┼──────────┼──────┤
  │三  │機器人歷險記│同上                │2           │
  ├──┼──────┼──────────┼──────┤
  │四  │魔蠍大帝    │美商環球影片製作有限│1           │
  │    │            │責任合夥            │            │
  ├──┼──────┼──────────┼──────┤
  │五  │神鬼交鋒    │同上                │1           │
  ├──┼──────┼──────────┼──────┤
  │六  │飆風再起    │同上                │2           │
  ├──┼──────┼──────────┼──────┤
  │七  │地獄怪客    │美商哥倫比亞影片股份│3           │
  │    │            │有限公司            │            │
  ├──┼──────┼──────────┼──────┤
  │八  │功夫        │哥倫比亞亞洲影片製作│4           │
  │    │            │公司                │            │
  └──┴──────┴──────────┴──────┘
附錄本案論罪科刑法條全文：
著作權法第91條：
擅自以重製之方法侵害他人之著作財產權者，處三年以下有期徒
刑、拘役，或科或併科新臺幣七十五萬元以下罰金。
意圖銷售或出租而擅自以重製之方法侵害他人之著作財產權者，
處六月以上五年以下有期徒刑，得併科新臺幣二十萬元以上二百
萬元以下罰金。
以重製於光碟之方法犯前項之罪者，處六月以上五年以下有期徒
刑，得併科新臺幣五十萬元以上五百萬元以下罰金。
著作僅供個人參考或合理使用者，不構成著作權侵害。
著作權法第91條之1：
擅自以移轉所有權之方法散布著作原件或其重製物而侵害他人之
著作財產權者，處三年以下有期徒刑、拘役，或科或併科新臺幣
五十萬元以下罰金。
明知係侵害著作財產權之重製物而散布或意圖散布而公開陳列或
持有者，處三年以下有期徒刑，得併科新臺幣七萬元以上七十五
萬元以下罰金。
犯前項之罪，其重製物為光碟者，處六月以上三年以下有期徒刑
，得併科新臺幣二十萬元以上二百萬元以下罰金。但違反第八十
七條第四款規定輸入之光碟，不在此限。
犯前二項之罪，經供出其物品來源，因而破獲者，得減輕其刑。


司法院資訊處製作；財團法人民間司法改革基金會備份。
